臺灣臺中地方法院刑事裁定　　　　　 100年度交聲字第1483號
移送機關即
原處分機關　交通部公路總局臺中區監理所
異 議人 即
受 處分 人　游淑敏
上列異議人因違反道路交通管理處罰條例案件，對於交通部公路
總局臺中區監理所民國一百年四月十四日所為之裁決書（中監違
字第裁六○－ＺＣＡ四一一三一一號），聲明異議，本院裁定如
下：
    主  文
異議駁回。
    理  由
一、原處分意旨略以：異議人游淑敏於民國九十九年三月十六日
    下午三時三分許，駕駛車牌號碼九九九二－ＨＹ號自用一般
    小客車，行經國道一號南下一百五十二點一公里處，因汽車
    行駛高速公路速度超過規定最高速限（二十公里以上未滿四
    十公里）之違規行為，爰依道路交通管理處罰條例第三十三
    條第一項第一款規定，裁處罰鍰新臺幣（下同）五千二百元
    ，並依同條例第六十三條第一項第一款（裁決書漏載第一款
    ）規定，記違規點數一點。
二、聲明異議意旨略以：異議人原所有車牌號碼九九九二－ＨＹ
    自用小客車於九十九年三月三十日已過戶他人，而本件違規
    時間九十九年三月十六日，為何過戶時有違規單未繳清而能
    夠過戶？且異議人也無收到違規單，爰聲明異議等語。
三、按汽車行駛於高速公路、快速公路或設站管制之道路，不遵
    使用限制、禁止、行車管制及管理事項之管制規則，行車速
    度超過規定之最高速限者，處汽車駕駛人三千元以上六千元
    以下罰鍰。又按汽車駕駛人違反第三十三條第一項規定者，
    除依原條款處罰鍰外，並記違規點數一點，道路交通管理處
    罰條例第三十三條第一項第一款、第六十三條一項第一款分
    別定有明文。又按「汽車駕駛人之行為有下列情形之一，當
    場不能或不宜攔截製單舉發者，得逕行舉發：…七、經以科
    學儀器取得證據資料證明其行為違規。…第一項逕行舉發，
    應記明車輛牌照號碼、車型等可資辨明之資料，以汽車所有
    人為被通知人製單舉發。」道路交通管理處罰條例第七條之
    二第一項第七款、第四項亦分別定有明文。是汽車有超速違
    規行為經以科學儀器取得證明違規行為之證據資料者，原則
    上以汽車所有人為舉發對象，並依其於公路監理機關登記之
    姓名、地址等資料為通知送達。從而，本件超速違規行為經
    警方以科學儀器照相採證，並以汽車所有人為被通知人製單
    逕行舉發，其舉發程序於法有據，合先敘明。
四、次按處理違反道路交通管理事件，有關文書送達之程序，依
    行政程序法之規定。又送達於應受送達人之住居所、事務所
    或營業所為之，但在行政機關辦公處所或他處會晤應受送達
    人時，得於會晤處所為之；於應送達處所不獲會晤應受送達
    人時，得將文書付與有辨別事理能力之同居人、受僱人或應
    送達處所之接收郵件人員，行政程序法第七十二條第一項、
    第七十三條第一項分別定有明文。再受公寓大廈管理委員會
    僱用之管理員，其所服勞務包括為公寓大廈住戶接收文件，
    性質上應屬全體住戶之受雇人。郵政機關之郵務士送達文書
    於住所、居所、事務所或營業所，不獲會晤應受送達人，而
    將文書付與公寓大廈管理員者，為合法送達，至該管理員何
    時將文書轉交應受送達人，對已生之送達效力不受影響（最
    高法院九十七年度臺抗字第六二四號裁定意旨參照）。
五、經查：
  (一)異議人原所有上開自用小客車，於上開時間，沿國道一號南
    向行駛時，行經最高速限為一百公里之國道三號南向一五二
    點一公里處，以時速一百二十五公里之速度行駛，違規超速
    二十五公里，經警以科學儀器拍照採證後，而為內政部警政
    署國道公路警察局第三警察隊泰安分隊逕行掣單舉發等情，
    有內政部警政署國道公路警察局公警局交字ＺＣＡ四一一三
    一一號舉發違反道路交通管理事件通知單一紙及舉發採證照
    片一幀在卷可稽，是異議人確有於上開時間、地點，駕駛上
    開自用小客車，速度超過規定最高速限二十五公里之事實，
    應堪認定。
  (二)異議人原戶籍地址係在臺中縣潭子鄉（現改制為臺中市潭子
    區，下同）大新路二十七號，於九十年十二月十四日將戶籍
    地址遷至臺中縣潭子鄉○○街一三二巷十九弄四六號，於九
    十二年六月十二日遷至臺中縣潭子鄉○○路二七號，於九十
    二年九月二十四日遷至臺中縣潭子鄉○○街一三二巷十九弄
    四六號，於九十五年一月十八日遷至臺中市北屯區○○○街
    六六巷三二號，於一百年二月九日遷至現址臺中市○○區○
    ○路三之二六號，此有遷徙紀錄資料查詢結果、全戶戶籍資
    料（完整姓名）查詢結果各一紙在卷可考。本件違規行為係
    發生於九十九年三月十六日，並經員警於九十九年三月二十
    九日掣單舉發，當時異議人之戶籍地係設在臺中市北屯區○
    ○○街六六巷三二號。又本件違規行為之舉發通知單，經原
    舉發機關委由郵政機關於九十九年四月二日送達異議人當時
    之戶籍地即臺中市北屯區○○○街六六巷三二號，因未會獲
    晤異議人本人，而由異議人之受雇人即崇德大千別墅公寓大
    廈管理委員會人員收受等情，此有傳真查詢國內各類掛號郵
    件查單一紙在卷可佐，揆諸前揭說明，上開舉發通知單既已
    依行政程序法之上開規定為補充送達，自應於九十九年四月
    二日發生合法送達之效力，且係於舉發通知單所載應到案日
    期九十九年四月二十八日前，即已合法送達。是異議人辯稱
    ：未曾收受舉發通知單云云，並無可採。
  (三)異議人另辯稱：車牌號碼九九九二－ＨＹ號自用小客車已於
    九十九年三月三十日過戶予他人，如其未繳清罰鍰如何能過
    戶云云。惟上開自用小客車係於九十九年三月三十日始辦理
    過戶，原所有人為異議人本人一節，為異議人所自承，並有
    車主歷史查詢電腦螢幕畫面一紙附卷可按，本件違規行為既
    係發生於九十九年三月十六日，異議人確為本件違規行為發
    生當時，上開自用小客車之所有人無訛。至於該自用小客車
    雖於九十九年三月三十日過戶予他人，然本件違規行為係於
    九十九年三月二十九日始掣單舉發，再於九十九年四月一日
    委由郵政機關送達，是異議人於九十九年三月三十日辦理過
    戶時，舉發機關尚未將違規資料傳送至原處分機關電腦列管
    ，以致原處分機關未能及時於異議人辦理過戶時，告知並責
    令異議人一併繳清本件違規行為罰鍰，此據原處分機關於移
    送書內敘明，是異議人此部分抗辯，亦屬無據。
  (四)綜上所述，異議人於上開時地，確有汽車駕駛人因汽車行駛
    高速公路速度超過規定最高速限（二十公里以上未滿四十公
    里）之違規行為，且逾越應到案期限六十日以上仍未到案。
    從而，原處分機關依道路交通管理處罰條例第三十三條第一
    項第一款暨違反道路交通管理事件統一裁罰基準表規定，裁
    處異議人罰鍰五千二百元，並依同條例第六十三條第一項第
    一款規定，記違規點數一點，自無違法、不當，異議人之聲
    明異議，即無理由，應予駁回。
據上論斷，應依道路交通管理處罰條例第八十七條第二項，道路
交通事件處理辦法第十八條前段，裁定如主文。
中    華    民    國   100    年    5     月    31    日
                      交通法庭  法  官  鄭舜元
以上正本證明與原本無異。
如不服本裁定應於送達後5日內向本院提出抗告狀。
                                書記官  黃聖心
中    華    民    國   100    年    5     月    31    日